【裁判字號】    98,審消債更,934
【裁判日期】    981013
【裁判案由】    聲請更生程序
【裁判全文】
臺灣高雄地方法院民事裁定         98年度審消債更字第934號
聲  請  人  甲○○
代  理  人  徐豐益律師
上列當事人聲請消費者債務清理事件，本院裁定如下：
    主  文
聲請人應於本裁定送達後十四日內，補提已向最大債權金融機構
申請協商及財產收入狀況等證明文件到院。
    理  由
一、按債務人對於金融機構因消費借貸、自用住宅借款、信用卡
    或現金卡契約而負債務，在聲請更生或清算前，應提出債權
    人清冊，以書面向最大債權金融機構請求協商債務清償方案
    並表明共同協商之意旨；債務人聲請更生時，應提出財產及
    收入狀況說明書及其債權人、債務人清冊，消費者債務清理
    條例第151 條第1 項及第43條第1 項分別定有明文。又聲請
    更生或清算不合程式或不備其他要件者，法院應以裁定駁回
    之，但其情形可以補正者，法院應定期間先命補正，復為同
    條例第8 條所明定。
二、本件聲請意旨略以：其有不能清償債務情事，前已提出債權
    人清冊，以書面向最大債權金融機構請求共同協商債務清償
    方案，協商成立，惟因不可歸責於聲請人之事由致履行原協
    商內容顯有重大困難，且其無擔保或無優先權之債務總額未
    逾新臺幣1,200 萬元，復未經法院裁定開始清算程序或宣告
    破產等語。
三、惟查：聲請人雖曾依照中華民國銀行公會會員辦理消費金融
    案件無擔保債務協商機制與金融機構成立協商，然債權人清
    冊所列兆豐銀行股份有限公司未參與該次協商，是本件聲請
    人聲請更生，顯未遵循前揭消費者債務清理條例第151條第
    1 項規定對於金融機構因消費借貸、自用住宅借款、信用卡
    或現金卡契約所負債務與全體債權金融機構先行債務協商，
    爰定期命補正聲請人於消費者債務清理條例施行後，依金融
    機構債務協商機制檢附財產及收入狀況等證明文件向最大債
    權金融機構申請協商及協商結果之證明文件到院。倘最大債
    權金融機構於聲請人申請協商後30日不開始協商，或自開始
    協商之翌日起逾90日協商不成立，或拒絕協商而退件，則請
    補提如附表所示財產收入狀況等證明文件到院，如逾期未補
    正，則駁回其更生聲請。
中    華    民    國    98    年    10    月    13    日
              民事第四庭    法      官  黃宏欽
上為正本係照原本作成
本件不得抗告
中    華    民    國    98    年    10    月    13    日
                            書  記  官  吳良美
附表：
1.提出於消費者債務清理條例施行後，聲請人向最大債權金融機
  構檢附下列資料：(1)前置協商申請書正本(2)身份證正反面影本
  (3)前置協商申請人財產及收支狀況說明書正本(4)債權人清冊（
  檢附向財團法人金融聯合徵信中心申請金融機構債權人清冊正
  本）(5)近2 年度綜合所得資料清冊及最近1 個月核發之財產資
  料清單(6)近3 個月薪資證明文件(7)勞工保險被保險人投保資料
  表及明細正本（如無投保則無須提供）申請協商之證明文件（
  須提出全部申請資料及最大債權金融機構收受之證明）。
2.上開申請協商成立或不成立之證明文件（例如最大債權金融機
  構於聲請人申請協商後30日不開始協商，或自開始協商之翌日
  起逾90日協商不成立，或拒絕協商而退件）。
3.95年依無擔保債務還款計畫還款之證明文件（如存摺封面、內
  頁、匯款或轉帳證明等），並說明協商還款狀況為繼續繳納或
  已於何時毀諾。
4.任職國泰人壽所得收入扣繳憑單（含薪資及其他收入）、98年
  1月迄今薪資單及96年、97年度綜合所得稅結算申報資料。
5.李為杰、李為煬、李卉羚及配偶李富森96、97年度國稅局財產
  歸屬資料清單及綜合所得稅各類所得清單，並提出配偶之薪資
  證明文件，陳明負擔家計之金額及方式。
6.支出扶養費用之數額及必要費用及扶養費用之證明文件（須提
  出收據及明細）。
7.有不能清償債務或有不能清償債務之虞之相關證明文件（例如
  生病之診斷證明書、非自願性離職證明書等）。
8.聲請人如有其他如投資型保險單、股票、基金或其他財產及收
  入，亦應併為陳明其種類之現值金額及提出證明文件影本
9.請說明聲請人及受扶養人是否有領取低收入戶補助、教育補助
  、房租補助、失業給付或其他津貼或補助，其期間及領取總金
  額，並提出領取補助款之存摺等證明文件。
10.聲請人自聲請前1 日回溯2 年期間每月實際向各債權人償還貸
  款（包括有擔保及無擔保）之數額及明細。
11.聲請人於最近1 個月內財團法人聯合徵信中心之綜合信用報告
  書（請注意：該綜合信用報告書為紅色聯單，且非前置協商專
  用聯徵中心債權人清冊，請勿申請錯誤）及債權人清冊（前置
  協商專用綠色聯單）【請注意：因聲請人原提出聯徵中心文件
  已過於陳舊，故請重新申請後提出】
12.請提出最近2 年使用之全部存摺影本（含證券存摺），需附完
  整清晰內頁並補登存摺至本裁定送達日之後。
13.請說明財產歸屬資料清單中「國泰金融控股股份有限公司之投
  資」係為何種財產？如為股票，其現值若干？並請提出證券存
  摺內頁影本到院。
14.聲請人聲請前2 年內之全民健保之投保資料（包括投保單位及
  投保金額）。
15.請說明擔任李為杰、李為煬、林佳燕保證債務人之原因，並請
  提出該借款及保證契約影本及其他債權存在之證明文件。並釋
  明其保證債務是否發生主債務人逾期未清償之狀況？另聲請人
  是否已負保證清償責任？如已逾期且經銀行追償，則現積欠本
  金為若干？並更正債權人清冊。
16.提出台北地院97年執字77319號執行命令影本。
17.提出次子李為煬之學生證影本，須蓋有98年度註冊章，或在學
  證明正本。
18.於安麗日用品股份有限公司任何職務？請提出97年度迄今之薪
  資證明及所得收入扣繳憑單，如現仍於該公司任職，請提出98
  年度迄今之所得證明文件。


司法院資訊處製作；財團法人民間司法改革基金會備份。
